臺灣彰化地方法院刑事判決　　　　　　　　　　　　　九十三年度交易字第六六號
　　公　訴　人　臺灣彰化地方法院檢察署檢察官
　　被　　　告　乙○○
右列被告因過失傷案等案件，經檢察官提起公訴（九十三年度偵字第一二四二號），
本院認有刑事訴訟法第二百七十三條之一第一項之情形，而改依簡式審判程序判決如
左：
        主  文
乙○○服用酒類，不能安全駕駛動力交通工具而駕駛，累犯，處有期徒刑參月，如易
科罰金，以參佰元折算壹日。
        事  實
一、乙○○曾於民國八十三年十月間因過失致死案件，經本院於八十三年十二月十日
    判處有期徒刑四月確定；再於八十二年九月間因偽造有價證券案件，經臺灣高等
    法院臺中分院於八十四年二月十九日判處有期徒刑三年六月確定，前開二罪經臺
    灣高等法院臺中分院於八十四年五月十一日定其應執行有期徒刑三年八月確定，
    入監執行後，於八十八年二月二十七日執行完畢。仍不知警惕，復於九十三年一
    月四日六時許，在彰化縣鹿港鎮○○○路二０二號其住處飲用三多利牌威士忌酒
    後，已有反應較慢，影響駕駛之情形，明知已達不能安全駕駛動力交通工具之程
    度，竟仍於酒後騎乘車牌號碼０九三０－ＧＢ號自用小客車，沿彰化縣和美鎮○
    ○路由西往東往和美鎮方向行駛。嗣於同日七時十分許，行經彰化縣和美鎮○○
    路與和光路未設有標誌、標線，且未劃分幹、支線之無號誌交岔路口時，因酒後
    注意力不足，適有甲○○駕駛車牌號碼ＥＹＯ－八七０號機車，沿和光路由南往
    北由方行駛至該交岔路口，亦疏未注意減速慢行，作隨時停車之準備即貿然前進
    ，致雙方車輛發生擦撞，致甲○○人車倒地，受有頭部傷害（過失傷害部分業據
    告訴人甲○○撤回告訴，另行審結）。嗣於同日八時十分許，經警在彰化縣鹿港
    鎮○○○路二０二號查獲乙○○，並對乙○○為呼氣酒精濃度測試，發現其呼氣
    中所含酒精濃度為每公升高達０．三六毫克（ＭＧ＼Ｌ）。
二、案經彰化縣警察局和美分局報請台灣彰化地方法院檢察署檢察官偵查起訴，本院
    認有刑事訴訟法第二百七十三條之一第一項之情形，而改依簡式審判程序審理。
        理  由
一、按除被告所犯為死刑、無期徒刑、最輕本刑為三年以上有期徒刑之罪或高等法院
    管轄第一審案件者外，於前條第一項程序進行中，被告先就被訴事實為有罪之陳
    述時，審判長得告知被告簡式審判程序之旨，並聽取當事人、代理人、辯護人及
    輔佐人之意見後，裁定進行簡式審判程序；除簡式審判程序及簡易程序案件外，
    第一審應行合議審判，刑事訴訟法第二百七十三條之一第一項、第二百八十四條
    之一分別定有明文。本件被告乙○○所涉係死刑、無期徒刑、最輕本刑為三年以
    上有期徒刑之罪或高等法院管轄第一審案件以外之罪，並於本院行準備程序時就
    被訴事實為有罪之陳述，本院合議庭依前揭規定，經評議結果，裁定改由一名法
    官獨任行簡式審判程序，先予敘明。
二、右揭犯罪事實，業據被告乙○○於警詢、偵查中及本院審理時均坦承：本件車禍
    確與其飲酒後注意力不足有關；因其喝酒後影響伊開車才發生車禍等語不諱。又
    被告於肇事後之酒精吐氣含量經測試，雖僅為每公升０．三六毫克（ＭＧ＼Ｌ）
    ，有酒精測定表及刑法第一百八十五條之三案件測試觀察紀錄表在卷可按，然其
    所為之測試係在距被告酒後駕車之初（同日六時許）有二小時之久，被告體內之
    酒精成份已有部分代謝完畢，足徵其駕駛之初吐氣所含酒精成份應遠高０．三六
    毫克（ＭＧ＼Ｌ），況被告於警詢、偵審中均供稱：伊係喝酒後未注意到對方機
    車才肇事等語明確。此外，復有道路交通事故調查報告表、彰化縣警察局舉發違
    反道路管理事件通知單、現場、車損照片等在卷可按，顯見被告已達不能安全駕
    駛動力交通工具之程度甚明。足徵被告之自白與事實相符，本件事證業臻明確，
    被告犯行堪以認定。
三、核被告於飲用酒類後，已達於不能安全駕駛動力交通工具之程度，竟猶執意駕車
    外出，所為係犯刑法第一百八十五條之三之服用酒類，不能安全駕駛動力交通工
    具而駕駛罪。又被告曾於八十三年十月間因過失致死案件，經本院於八十三年十
    二月十日判處有期徒刑四月確定；再於八十二年九月間因偽造有價證券案件，經
    臺灣高等法院臺中分院於八十四年二月十九日判處有期徒刑三年六月確定，前開
    二罪經臺灣高等法院臺中分院於八十四年五月十一日定其應執行有期徒刑三年八
    月確定，入監執行後，於八十八年二月二十七日執行完畢，有臺灣高等法院被告
    全國前案紀錄表、臺灣彰化地方法院檢察署刑案資料查註紀錄表各一份在卷可按
    ，其受有期徒刑執行完畢後，五年內再犯本件有期徒刑以上之罪，為累犯，應依
    刑法第四十七條之規定加重其刑。爰審酌被告明知自己飲酒後，精神狀態已受相
    當影響，竟無視於其他用路人可能遭受之生命、身體威脅，僅圖一己往來交通之
    便，率爾駕駛車輛外出，及其品行、犯罪動機、目的、所生危害，犯罪後坦承犯
    行，態度尚佳等一切情狀，量處如主文所示之刑，併諭知易科罰金之折算標準，
    以示懲處。
據上論斷，應依刑事訴訟法第二百七十三條之一第一項、第二百九十九條第一項前段
，刑法第一百八十五條之三、第四十七條、第四十一條第一項前段，罰金罰鍰提高標
準條例第二條，判決如主文。
本案經檢察官黃玉琪到庭執行職務。
中      華      民      國      九十三      年    七    月    二十六    日
                                臺灣彰化地方法院交通法庭
                                    法      官  陳  秋  錦
右正本證明與原本無異。
如不服本判決，應於判決送達後十日內，向本院提出上訴狀（須附繕本）。
告訴人或被害人對於判決如有不服具備理由請求檢察官上訴者，其上訴期間之計算係
以檢察官收受判決正本之日期為準。
                                    法院書記官  于  淑  真
中      華      民      國      九十三年    七    月    二十六    日
刑法第一百八十五條之三：
服用毒品、麻醉藥品、酒類或其他相類之物，不能安全駕駛動力交通工具而駕駛者，
處一年以下有期徒刑、拘役或三萬元以下罰金。
